臺灣板橋地方法院民事判決　　　　　　　　　　九十三年度親字第一三六號
　　原　　　告　丙○○
　　被　　　告　甲○○○○○.
　　兼 右 一人
　　法定代理人　帕爾哈提‧賽力.
右當事人間否認子女事件，前經本院於民國九十三年十月十二日言詞辯論終結，茲本
院判決如左：
    主　　　文
確認被告甲○○○○○（男、民國九十二年九月二十二日生）非原告丙○○自被告乙○○○○○○受胎所生之婚生子。
訴訟費用由被告負擔。
    事實及理由
一、原告起訴主張其與大陸地區人民之被告乙○○○○○○雖於民國九十一年十月十
    四日結婚，然婚後因被告乙○○○○○○於新疆等待簽證，遲至民國九十二年三
    月二十日始首次來台，惟此原告業已懷該被告甲○○○○○達十一周，然原告與
    被告乙○○○○○○雙方期間並無任何性行為，故該原告於九十二年九月二十二
    日所生之子即被告甲○○○○○實非原告自該被告乙○○○○○○受胎所生，為
    此原告爰依民法第一千零六十三條第二項提起本訴。
二、被告方面：則表明同意原告之請求，並對於原告所提事證沒有意見。
三、按關於認諾及訴訟上自認或不爭執事實之效力，於第五百八十九條否認子女之訴
    ，不適用之，民事訴訟法第五百九十四條定有明文。本件被告乙○○○○○○雖
    於言詞辯論期日到庭同意原告之請求並就原告主張之事實為不爭執，揆諸首揭法
    條之說明，自不發生被告認諾或不爭執事實之效力，合先敘明。
四、而查原告主張其與大陸地區人民之被告乙○○○○○○雖於民國九十一年十月十
    四日結婚，然婚後因被告乙○○○○○○於新疆等待簽證，遲至民國九十二年三
    月二十日始首次來台，惟此原告業已懷該被告甲○○○○○達十一周，然原告與
    被告乙○○○○○○雙方期間並無任何性行為，故該原告於九十二年九月二十二
    日所生之子即被告甲○○○○○實非原告自該被告乙○○○○○○受胎所生之情
    ，業據原告提出兩造
    甲○○○○○經與被告乙○○○○○○及訴外人林欽國所為DNA之血緣關係鑑定
    結果顯示林欽國為甲○○○○○之父親機率為百分之九九點九八二二三六，另可
    以排除乙○○○○○○與甲○○○○○之血緣關係，此有國立台灣大學醫院附設
    醫院之診斷證明書及血緣鑑定報告書為憑，並為被告所不爭，是本院綜上事證，
    原告上開主張即屬可信。
五、按台灣地區人民與大陸地區人民間之民事事件，除台灣地區與大陸地區人民關係
    條例另有規定外，適用台灣地區之法律。此為台灣地區與大陸地區人民條例第四
    十一條第一項所明定。本件兩造分為台灣地區民與大陸地區人民，就本件否認子
    零六十三條第一項推定之婚生子女，如夫妻之一方能證明妻非自夫受胎者，得於
    知悉子女出生之日起，一年內提起否認之訴，同條第二項定有明文。查被告甲○○○○○之回溯受胎期間，既係在原告與被告乙○○○○○○婚姻關係存續中，
    則依法雖應推定被告甲○○○○○為原告與被告乙○○○○○○之婚生子女，然
    原告受胎懷有被告甲○○○○○之時未與被告乙○○○○○○同居受胎，且經親
    子血緣鑑定結果排除被告乙○○○○○○與被告甲○○○○○間之親子血緣關係
    ，已如前述，準此，原告丙○○於知悉被告甲○○○○○出生之日起一年內提起
    本件訴訟，洵屬有據，應予准許。
據上論結，本件原告之訴為有理由，依民事訴訟法第八十五條第一項前段、第七十八
條，判決如主文。
中　　　華　　　民　　　國　　九十三　　年　　　十　　　月　　二十九　日
                                  臺灣板橋地方法院家事法庭
                                     法　　　官　楊志勇
右為正本係照原本作成
如不服本判決應於送達後廿日內向本院提出上訴狀。
中　　　華　　　民　　　國　　九十三　　年　　　十　　　月　　二十九　日
                                     書　記　官　林政佑
